【裁判字號】    99,訴,199
【裁判日期】    990426
【裁判案由】    違反毒品危害防制條例
【裁判全文】
臺灣屏東地方法院刑事判決               99年度訴字第199號
公  訴  人  臺灣屏東地方法院檢察署檢察官
被      告  甲○○
上列被告因違反毒品危害防制條例案件，經檢察官提起公訴（98
年度毒偵字第2016號），被告於準備程序中就被訴事實為有罪陳
述，經本院告知簡式審判程序之旨，並聽取當事人意見後，本院
合議庭裁定由受命法官獨任依簡式審判程序審理，判決如下：
    主  文
甲○○施用第一級毒品，累犯，處有期徒刑壹年貳月。扣案第一
級毒品海洛因壹包（毒品部分驗後淨重零點零貳公克）、沾黏
海洛因之注射針筒壹支均沒收銷燬之。
    事  實
一、甲○○前於民國92年間，因施用毒品案件，經法院裁定送觀
    察勒戒，而於92年5 月16日執畢出所，並經臺灣屏東地方法
    院檢察署檢察官以92年度毒偵字第694 號為不起訴處分確定
    。又於95年間，因施用毒品等案件，分別經臺灣高等法院高
    雄分院以95年度上訴字第1813號判處有期徒刑10月，本院以
    95年度簡字第1304號判處有期徒刑3 月、95年度訴字第1160
    號判處有期徒刑10月，上開各罪因減刑後合併定應執行有期
    徒刑11月確定，並於97年3 月19日執畢出監。詎其仍不知悔
    改，明知海洛因業經公告列為毒品危害防制條例之第一級毒
    品，不得持有、施用，竟基於施用第一級毒品之犯意，於98
    年11月22日21時許，在屏東縣恆春鎮○○路60號住處，以將
    海洛因摻水置入針筒後注射血管之方式，施用第一級毒品海
    洛因1 次。嗣於98年11月23日15時45分許，在屏東縣恆春鎮
    ○○路11巷2 弄2 號一帶，甲○○因形跡可疑遭警趨前盤查
    之際，欲趁隙將所持第一級毒品海洛因1 包（毒品部分驗後
    淨重0. 032公克）、沾黏海洛因之注射針筒1 支扔棄，惟旋
    遭員警察覺起獲，後經其同意採集尿液送驗，結果呈現可待
    因、嗎啡陽性反應，始悉上情。
二、案經屏東縣政府警察局恆春分局報告臺灣屏東地方法院檢察
    署檢察官偵查起訴。
    理  由
一、本件係依刑事訴訟法第273 條之1 第1 項行簡式審判程序，
    其證據調查依同法第273 條之2 所定原不受審判外陳述排除
    之限制；又被告對於卷內各項證據亦不爭執證據能力，復無
    事證顯示有何違法取得或類此瑕疵之情，故卷內所列各項證
    據，自均有證據能力，合先敘明。
二、上揭犯罪事實，業經被告坦承不諱，復據前開採尿檢驗結果
    ，亦呈可待因、嗎啡陽性反應，有臺灣檢驗科技股份有限公
    司濫用藥物尿液檢驗報告、被告之尿液送驗代號與姓名對照
    表等件為憑（見偵卷第19頁、警卷第14頁），另外尚有偵查
    報告、查獲施用毒品案件報告表所示查獲情形在卷可參（見
    警卷第20、30頁），暨扣案第一級毒品海洛因1 包（毒品部
    分驗後淨重0.032 公克）、沾黏海洛因之注射針筒1 支亦經
    檢驗確認無訛，此有高雄市立凱旋醫院濫用藥物成品檢驗鑑
    定書、臺灣尖端先進生技醫藥股份有限公司簡易快速篩檢試
    劑初步檢驗結果等件足稽（見偵卷第17頁、警卷第13頁）。
    是認被告之自白與事實相符，堪予採信，從而本件罪證明確
    ，被告犯行洵可認定，應依法論科。
三、按毒品危害防制條例就施用毒品者，只於「初犯」及「5 年
    後再犯」2 種情形有其追訴條件之限制，倘初犯後5 年內已
    再犯，縱第3 次或第3 次以上施用毒品之時間在初犯釋放5
    年後，仍與「5 年後再犯」有別，顯見其再犯率甚高，原實
    施之觀察勒戒或強制戒治未收實效，自應逕行追訴處罰（最
    高法院97年9 月9 日97年度第5 次刑事庭會議決議參照）。
    本件被告前於92年間因施用毒品而受觀察勒戒執行後，旋於
    95年間復因施用毒品經法院判刑，業如前述，並有前案紀錄
    表、刑案資料查註紀錄表各1 份可考，是依上揭說明，本案
    自應逕行追訴處罰。
四、按海洛因係毒品危害防制條例第2 條第2 項第1 款所定第一
    級毒品。核被告所為，係犯毒品危害防制條例第10條第1 項
    之施用第一級毒品罪。被告持有毒品之低度行為應被施用之
    高度行為所吸收，不另論罪。被告曾受如事實欄所載判刑執
    行等情，有上開前案紀錄資料供參，其於徒刑執行完畢後，
    5 年內故意再犯本件有期徒刑以上之罪，為累犯，應依刑法
    第47條第1 項加重刑度。爰審酌被告早於81年間起，即有違
    反麻醉藥品管理條例、毒品危害防制條例等前科，迭受判刑
    執行、觀察勒戒等司法處遇，素行非佳，有上開前案紀錄資
    料為憑，但其猶繼續施用毒品，復為本件犯行，顯見未自歷
    次前案中記取教訓，原不宜寬貸，惟念及被告尚能坦然面對
    刑責、供承己身罪行不諱，犯後態度非劣等一切情狀，量處
    如主文所示之刑，以資懲儆。
五、扣案海洛因1 包（毒品部分驗後淨重0.032 公克），為查獲
    之扣案第一級毒品，有上開檢驗結果可參（見偵卷第17頁）
    ，而該外包裝因與毒品附和、無法析離，應併視為扣案毒品
    ，依毒品危害防制條例第18條第1 項前段宣告沒收銷燬之。
    扣案注射針筒1 支殘留第一級毒品海洛因成分，有上開檢驗
    結果足稽（見警卷第13頁），該物因沾黏毒品無法析離，自
    應併視為查獲本件被告犯行之扣案毒品，依毒品危害防制條
    例第18條第1 項前段宣告沒收銷燬之。
據上論斷，應依刑事訴訟法第273 條之1 第1 項、第299 條第1
項前段，毒品危害防制條例第10條第1 項、第18條第1 項前段，
刑法第11條前段、第47條第1 項，判決如主文。
本案經檢察官曾士哲到庭執行職務
中    華    民    國    99    年    4     月    26    日
                  刑事第四庭    法  官  江振源
以上正本證明與原本無異
如不服本判決，應於判決送達後10日內向本院提出上訴書狀（應
附繕本），其未敘述上訴理由者，應於上訴期間屆滿後20日內補
提理由書狀於本院，上訴於臺灣高等法院高雄分院。
中    華    民    國    99    年    4     月    27    日
                                書記官  潘豐益
附錄本判決論罪科刑法條：
毒品危害防制條例第10條
施用第一級毒品者，處六月以上五年以下有期徒刑。
施用第二級毒品者，處三年以下有期徒刑。

司法院資訊處製作；財團法人民間司法改革基金會備份。
